臺灣高雄地方法院刑事判決　　　　　　　　　　　　　　九十一年度訴字第二八號
　　公　訴　人　臺灣高雄地方法院檢察署檢察官
　　被　　　告　乙○○○
　　指定辯護人　本院公設辯護人 丙○○
右列被告因強盜案件，經檢察官提起公訴（九十年度偵字第二三三二七號），本院判
決如左：
    主  文
乙○○○意圖為自己不法之所有，以藥劑至使不能抗拒，而取他人之物，處有期徒刑
陸年陸月。
    事  實
一、乙○○○於民國九十年十二月六日中午，在高雄市○○區○○街三三號麵攤，冒
    「陳秀玲」之名，以交友為由，向麵攤經營人甲○搭訕，隨即於同日下午五時許
    ，撥打電話邀約甲○見面，雙方即約定於九十年十二月七日凌晨零時許，在前開
    麵攤碰面。九十年十二月七日零時許，乙○○○依約前往，並隨同甲○前往高雄
    市鹽埕區○○○路二六九號十二樓五０室住處，嗣見甲○在屋內煮稀飯，竟意圖
    為自己不法所有，趁甲○不注意之際，將事前準備供其夫服用之安眠鎮定劑摻入
    稀飯中，供甲○食用，致甲○昏睡不能抗拒，而自甲○上衣口袋內強取其所有之
    現金新台幣（下同）約六萬元及置於臥室內之ＭＯＴＯＲＯＬＡ牌行動電話機具
    一部，得手後隨即離去。嗣於同年月七日十七時許，甲○醒來後，發覺有異，乃
    報警處理，經警循線於同年月十日十六時許，通知乙○○○前往派出所，並於同
    日十七時許，在高雄市旗津區安住巷五九號乙○○○住處，查獲甲○所有之行動
    電話機具一部及供其夫服用之安眠鎮定劑一顆。
二、案經甲○訴由高雄市政府警察局鹽埕分局報請臺灣高雄地方法院檢察署檢察官偵
    查起訴。
    理  由
一、右揭犯罪事實除強盜之金額外，業據被告乙○○○於警、偵訊及本院審理時坦承
    不諱，核與被害人甲○於警、偵訊及本院審理時供述情節相合，復有電話聯絡簿
    、高雄市立大同醫院函文及收據、贓物認領保管切結書、行動電話通聯紀錄、行
    動電話基本資料、搜索扣押筆錄及照片六幀在卷可憑。又自被告住處查扣之藥劑
    一顆經送鑑定，檢驗出Ｅｓｔａｚｏｌａｍ成分，Ｅｓｔａｚｏｌａｍ係安眠鎮
    靜劑之一種情事，有行政院衛生署藥物食品檢驗局九十一年二月二十七日藥檢壹
    字第九一０二二六五號檢驗成績書及高雄市政府衛生局九十一年三月五日高市衛
    四字第０００六四一九號函可稽，再被害人於九十年十二月七日十八時三十分許
    前往高雄市立大同醫院主訴頭暈，懷疑是否被人下藥，經理學檢查除血壓略高外
    並無其他異常。抽血檢查結果：血糖略高，其他肝功能、腎功能、電解質等皆正
    常等情，亦有高雄市立大同醫院九十一年四月九日高市大醫歷字第一四一二號函
    可稽，顯見被告確曾使用藥劑使被害人昏睡不能抗拒而強取財物。被告雖辯稱：
    伊僅有強盜現金一萬多元，並非六萬元云云，惟被害人於九十年十二月四日曾至
    臺灣銀行領取現金十一萬四千多元，且於同年月五日及六日至高雄市○○○路二
    二三號義成耀行購買韓國人參二萬二千元及三萬三千元等情，有臺灣銀行高雄分
    行九十一年三月二十一日銀高營字第０九一一０二三九案一號函及所附存摺交易
    明細及估價單附卷可按，衡常情，被害人於九十年十二月四日支領現金，案發日
    為同年月七日，僅三天時間，期間被害人僅花費五萬多元購買人參，並無其他鉅
    額花費，是被害人供稱案發當日伊尚有六萬多元現金等語，應堪採信，佐以被害
    人家中並無失竊等情，是被告辯稱伊僅強盜一萬多元云云，自不足採。綜上所述
    ，被告犯行，堪已認定。
二、核被告所為，係犯修正後刑法第三百二十八條第一項之普通強盜罪，檢察官雖以
    懲治盜匪條例第五條第一項第一款之普通盜匪罪起訴，惟查，懲治盜匪條例業於
    九十一年一月三十日公布廢止，並於同日修正公布刑法第三百二十八條第一項，
    被告行為時在懲治盜匪條例公布廢止前，無適用修正前刑法第三百二十八條第一
    項之餘地。經比較修正後刑法第三百二十八條第一項之普通強盜罪與懲治盜匪條
    例第五條第一項第一款之普通盜匪罪之刑度後，以修正後刑法第三百二十八條第
    一項之法定刑較輕，依刑法第二條第一項前段規定，應適用有利於被告之修正後
    刑法第三百二十八條第一項規定論處，檢察官以懲治盜匪條例之普通強盜罪提起
    公訴，本院認係犯修正後刑法第三百二十八條第一項強盜罪，二者之基本社會事
    實相同，不妨害事實之同一，自得變更檢察官所引應適用之法條。爰審酌被告曾
    於七十七年，因違反懲治盜匪條例案件，經本院判處有期徒刑八年六月，褫奪公
    權五年，刑後工作二年，嗣於八十年間，經減刑有期徒刑五年，褫奪公權三年四
    月，刑後工作二年，此有臺灣高等法院被告全國前案紀錄表附卷可按，猶不知悔
    悟，再犯本件強盜案件，且其犯罪時，正值壯年，不思以己力賺錢復起強盜之犯
    罪動機，以藥劑使被害人無法抗拒之犯罪之手段，而取他人財物，其對社會治安
    危害甚鉅，惟念及犯後坦承部分犯行，態度尚稱良好且因為犯罪當時，其夫得癌
    症，育有三名幼子，無法工作等動機、智識程度、犯罪態度等一切情狀，量處如
    主文所示之刑。
據上論斷，應依刑事訴訟法第二百九十九條第一項前段、第三百條，刑法第二條第一
項前段、修正後第三百二十八條第一項，判決如主文。
本案經檢察官郭麗娟到庭執行職務。
中      華      民      國    九十一      年    五      月      九      日
                                臺灣高雄地方法院刑事第七庭
                                    審判長法  官    黃蕙芳
                                          法  官    陳信伍
                                          法  官    張茹棻
右正本證明與原本無異。
如不服本判決，應於判決送達後十日內，向本院提出上訴狀。
                                          書記官    李忠霖
中      華      民      國    九十一      年    五      月      九      日
附錄法條：
中華民國刑法第三百二十八條
 (普通強盜罪)
意圖為自己或第三人不法之所有，以強暴、脅迫、藥劑、催眠術或他法，
至使不能抗拒，而取他人之物或使其交付者，為強盜罪，處三年以上十年
以下有期徒刑。
以前項方法得財產上不法之利益或使第三人得之者，亦同。
犯強盜罪因而致人於死者，處死刑或無期徒刑，致重傷者，處無期徒刑或
七年以上有期徒刑。
第一項及第二項之未遂犯罰之。
預備犯強盜罪者，處一年以下有期徒刑、拘役或三百元以下罰金。
